# 求助关于国有独资企业长期股权出资问题

提问人：林小美 888888 时间：2019-09-27 12:28:49
国资委下面有一个子公司 b，百分百持股，b 公司实收资本 100 万，净资产 200 万，评估后净资产 300 万，国资委准备用 b 公司的百分百股权出资成立 c，C 公司的注册资本可以是 300 万吗? 在 c工程合并 B公司层面如何抵消权益？

回答人：chenyiwei
C 作为被投资公司，其注册资本和实收资本可由股东在不超过拟出资资产评估值的限度内自主确定，即最多 300 万元。
但是在 C 的合并报表层面，仍需体现同一控制下合并的原则，将评估增值部分予以冲回（借记资本公积——资本溢价），B 的各项资产、负债仍按原账面价值体现在 C 的合并报表中。